sv: Ventilationstyp: Fläktkyld; Filtrerade ventiler; Lamellförsedd; Mesh; Icke-ventilerad; Passiva ventiler; Perforerad; Solid/förseglad; Ventilerad med regnskydd; Övrigt
hr-HR: Tip ventilacije: Hlađeno ventilatorom; Filtrirani otvori; Sa žaluzinama; Mrežica; Bez ventilacije; Pasivni otvori; Perforirani; Čvrsto/zatvoreno; Ventilirano sa štitnicima od kiše; Ostalo
tr: Havalandırma tipi: Fan soğutmalı; Filtreli havalandırmalar; Panjurlu; Ağ; Havalandırmasız; Pasif havalandırmalar; Perfore; Katı/Kapalı; Yağmur korumalı havalandırma; Diğer
sk-SK: Typ ventilácie: Chladené ventilátorom; Filtrované vetracie otvory; So žalúziami; Sieťovina; Bez vetrania; Pasívne vetracie otvory; Perforovaný; Pevné/uzavreté; Vetrané s dažďovými krytmi; Iné
th: ประเภทการระบายอากาศ: ระบายความร้อนด้วยพัดลม; ช่องระบายอากาศพร้อมฟิลเตอร์; แบบบานเกล็ด; ตาข่าย; ไม่มีช่องระบาย; ช่องระบายอากาศแบบพาสซีฟ; แบบเจาะรู; ทึบ/ปิดผนึก; ช่องระบายพร้อมกันฝน; อื่นๆ
zh-CN: 通风类型: 风扇冷却; 过滤通风口; 百叶窗式; 网状; 无通风; 被动通风口; 打孔; 实心/密封; 带防雨罩的通风口; 其他
lt-LT: Ventiliacijos tipas: Aušinamas ventiliatoriumi; Filtruotos angos; Su žaliuzėmis; Tinklelis; Neventiliuojamas; Pasyvios angos; Perforuotas; Vientisas/sandarus; Ventiliuojamas su lietaus apsauga; Kita
hu: Szellőzés típusa: Ventilátoros hűtés; Szűrt szellőzőnyílások; Zsalus; Hálós; Nem szellőztetett; Passzív szellőzőnyílások; Perforált; Tömör/lezárt; Esővédővel ellátott szellőzés; Egyéb
ja: 換気タイプ: ファン冷却式; フィルター付き通気口; ルーバー式; メッシュ; 非通気; パッシブ通気口; ミシン目; 密閉/密封; 雨よけ付き通気口; その他
pt-BR: Tipo de ventilação: Resfriado por ventilador; Ventilação com filtro; Com venezianas; Malha; Sem ventilação; Ventilação passiva; Perfurado; Sólido/selado; Ventilado com proteção contra chuva; Outro
ro-RO: Tip de ventilație: Răcit cu ventilator; Ventilație filtrată; Cu jaluzele; Plasă; Fără ventilație; Ventilație pasivă; Perforată; Solid/sigilat; Ventilat cu protecție împotriva ploii; Altele
zh-TW: 通風類型: 風扇冷卻; 過濾通風孔; 百葉窗式; 網布; 無通風; 被動通風孔; 穿孔式; 實心/密封; 防雨罩通風; 其他
sl-SI: Tip prezračevanja: Hlajeno z ventilatorjem; Filtrirane odprtine; Z žaluzijami; Mreža; Brez prezračevanja; Pasivne odprtine; Perforirana; Zaprto/zatesneno; Prezračevano z zaščito pred dežjem; Drugo
pt-PT: Tipo de ventilação: Arrefecido por ventoinha; Ventilação filtrada; Com persianas; Rede; Sem ventilação; Ventilação passiva; Perfurado; Sólido/selado; Ventilado com proteção contra chuva; Outro
el: Τύπος εξαερισμού: Με ανεμιστήρα; Με φιλτραρισμένες οπές αερισμού; Με περσίδες; Πλέγμα; Χωρίς αερισμό; Με παθητικό αερισμό; Διάτρητη; Συμπαγές/σφραγισμένο; Με οπές αερισμού και προστασία βροχής; Άλλο
de: Belüftungstyp: Lüftergekühlt; Gefilterte Lüftungsöffnungen; Mit Lamellen; Netz; Unbelüftet; Passive Lüftungsöffnungen; Perforiert; Massiv/Versiegelt; Belüftet mit Regenschutz; Sonstiges
bg-BG: Тип вентилация: Охлаждане с вентилатор; Филтрирани отвори; Жалузни; Мрежа; Без вентилация; Пасивни отвори; Перфориран; Плътен/запечатан; Вентилиран с дъждозащити; Други
fr: Type de ventilation: Refroidi par ventilateur; Aérations filtrées; À persiennes; A mailles; Non ventilé; Aérations passives; Perforé; Solide/scellé; Ventilé avec pare-pluie; Autre
pl: Typ wentylacji: Chłodzony wentylatorem; Otwory wentylacyjne z filtrem; Żaluzjowy; Siatka; Niewentylowany; Wentylacja pasywna; Perforowany; Pełny/uszczelniony; Wentylowany z osłonami przeciwdeszczowymi; Inne
da: Ventilationstype: Blæserkølet; Filtrerede ventiler; Lameller; Mesh; Uden ventilation; Passive ventiler; Perforeret; Massiv/forseglet; Ventileret med regnskærme; Andet
cs: Typ ventilace: Chlazené ventilátorem; Filtrované průduchy; Se žaluzií; Síťovina; Bez ventilace; Pasivní průduchy; Perforované; Plný/uzavřený; Ventilovaný s dešťovými kryty; Jiné
nl: Type ventilatie: Ventilatorgekoeld; Gefilterde ventilatieopeningen; Met lamellen; Gaas; Niet-geventileerd; Passieve ventilatieopeningen; Geperforeerd; Massief/verzegeld; Geventileerd met regenkappen; Andere
vi: Loại thông gió: Làm mát bằng quạt; Lỗ thông gió có lọc; Có cửa chớp; Lưới; Không thông gió; Lỗ thông gió thụ động; Đục lỗ; Đặc/kín; Thông gió có chắn mưa; Khác
ru: Тип вентиляции: С вентиляторным охлаждением; Вентиляция с фильтром; Жалюзийная; Сетка; Без вентиляции; Пассивная вентиляция; Перфорированная; Сплошная/герметичная; Вентиляция с защитой от дождя; Другой
es: Tipo de ventilación: Enfriado por ventilador; Ventilaciones con filtro; Con persianas; Malla; Sin ventilación; Ventilaciones pasivas; Perforado; Sólido/sellado; Ventilado con protección contra lluvia; Otros
nb: Ventilasjonstype: Viftekjølt; Filtrerte ventiler; Lamellet; Mesh; Ikke-ventilert; Passive ventiler; Perforert; Solid/forseglet; Ventilert med regnskjermer; Annet
ko: 환기 유형: 팬 냉각; 필터 환기구; 루버형; 메쉬; 비환기형; 수동 환기구; 구멍 뚫림; 밀폐형; 레인 실드가 있는 환기구; 기타
en: Ventilation type: Fan-cooled; Filtered vents; Louvered; Mesh; Non-vented; Passive vents; Perforated; Solid/Sealed; Vented with rain shields; Other
fi: Ilmanvaihtotyyppi: Tuuletinjäähdytteinen; Suodatetut tuuletusaukot; Säleikköilmastointi; Verkko; Ilman tuuletusta; Passiiviset tuuletusaukot; Rei'itetty; Kiinteä/suljettu; Tuuletusaukot sadesuojilla; Muu
it: Tipo di ventilazione: Raffreddato a ventola; Feritoie filtrate; Con alette; Mesh; Non ventilato; Feritoie passive; Perforata; Solido/sigillato; Ventilato con protezione pioggia; Altro